臺灣屏東地方法院行政訴訟判決　
110年度交字第174號
原      告  林杰生  
被      告  交通部公路總局高雄區監理所

代  表  人  李瑞銘  
上列當事人間交通裁決事件，原告不服被告於民國111年1月12日
所為裁字第82-VP0000000號裁決，提起行政訴訟，本院判決如下
：
    主  文
原告之訴駁回。
訴訟費用新臺幣300元由原告負擔。
    事實及理由
一、本件因屬不服被告所為道路交通管理處罰條例第8條之裁決
    而提起撤銷訴訟，依行政訴訟法第237條之1之規定，應適用
    交通裁決事件訴訟程序，再依兩造所述各節及卷內資料足認
    事證已臻明確，本院認無經言詞辯論之必要，爰依同法第23
    7條之7之規定，不經言詞辯論，逕為判決，合先敘明。
二、事實概要：原告駕駛所有之車牌號碼000-0000號自用小客車
    （下稱系爭車輛）於110年11月4日20時38分許，於屏東市復
    興北路與逢甲路口（下稱系爭路口），因有「駕車行經有燈
    光號誌管制之交岔路口闖紅燈」之違規事實，為警製單舉發
    屏警交字第VP0000000號違反道路交通管理事件通知單（下
    稱舉發通知單），並移送被告裁決。嗣被告認原告上開行為
    違反道路交通管理處罰條例（下稱處罰條例）第53條第1項
    之規定屬實，即於111年1月12日製開裁字第82-VP0000000號
    違反道路交通管理事件裁決書（下稱原處分），裁罰原告：
    罰鍰新臺幣（下同）2,700元，並記違規點數3點，原告仍為
    不服，遂提起行政訴訟。
三、原告主張：伊當日係於系爭路口停等紅燈，待系爭路口號誌
    轉換為得紅燈左轉後，始起步並使用左轉方向燈後左轉往民
    生路南下。原處分僅憑據伊於左轉號誌燈亮起時，起步通過
    停止線之照片，卻未檢視伊有無明確通過路口中心點後左轉
    ，實難令人折服。是原處分認事用法均有違誤，求予撤銷等
    語。並聲明：原處分撤銷。
四、被告則以：本件經檢視採證照片可知，系爭路口為三車道，
    最內側車道為路面繪有左轉彎專用之車道。案發當時原告於
    系爭路口三車道之中線路面繪有直行箭頭之快車道中停等紅
    燈，而當該路口左轉箭頭綠燈號誌亮起時，此時准許最內側
    之左轉專用車道中之車輛向左轉，而原告停等於中線直行車
    道時，應遵守之號誌仍屬紅燈。故當系爭車輛於該路口紅燈
    仍亮起時通過闖紅燈照相設備係採線圈感應式啟動，儀器於
    紅燈亮起時開始感應越線之車輛，車體通過感應線圈方啟動
    相機執行測照。原告於系爭路口紅燈啟亮76.1秒時仍繼續行
    駛進入路口至枕木紋行人穿越道，已影響其他方向用路人之
    路權，且當日原告非行駛在左轉彎專用車道上，故箭頭綠燈
    並非指示原告可以向左轉彎，即原告非屬應依箭頭綠燈允許
    行駛之駕駛人，且即使真如原告所述其係向左轉彎行駛，仍
    視為闖紅燈之行為。綜上，原告違規事實明確，原處分裁處
    罰鍰2,700元、記違規點數3點，核無違誤等語，資為抗辯。
    並聲明：原告之訴駁回。
五、本院之判斷：
　　㈠應適用之法律：
　　　⒈處罰條例第7條之2第1項第1款：「汽車駕駛人之行為有
        下列情形之一，當場不能或不宜攔截製單舉發者，得逕
        行舉發：一、闖紅燈或平交道。」
　　　⒉處罰條例第53條第1項：「汽車駕駛人，行經有燈光號誌
        管制之交岔路口闖紅燈者，處新臺幣一千八百元以上五
        千四百元以下罰鍰。」
　　　⒊處罰條例第63條第1項第3款：「汽車駕駛人有下列各款
        所列條款之一者，除依原條款處罰鍰外，並予記點：三
        、有第四十三條、第五十三條或第五十三條之一情形之
        一者，各記違規點數三點。」
　　　⒋行為時違反道路交通管理事件統一裁罰基準表第53條第1
        項：「汽車駕駛人，行經有燈光號誌管制之交岔路口闖
        紅燈，期限內繳納或到案聽候裁決者：汽車二七ＯＯ，記
        違規點數三點。」
　　㈡經查，原告確於案發時駕駛系爭車輛，於系爭路段，因經
      現場固定式照相機攝得闖紅燈之交通違規，經舉發單位員
      警調查後認確上情屬實而向被告逕行舉發，被告嗣依上揭
      舉發為原處分之裁罰等節，除為兩造不爭執外，並有卷附
      交通部公路總局高雄區監理所111年1月12日裁字第82-VP0
      000000號違反道路交通管理事件裁決書1紙（本院卷第25
      頁）、屏東縣政府警察局交通警察大隊110年11月24日屏
      警交字第VP0000000號舉發通知單影本1紙（第27頁）、汽
      車車籍查詢表及駕駛人查詢表各1紙（第29至30頁）、原
      告110年11月25日陳訴單影本1紙（第31頁）、屏東縣政府
      警察局110年12月2日屏警交字第11038229300號函影本1紙
      、採證照片3幀等可佐，上情信屬實在。原告駕車既有如
      上之闖紅燈行為，被告以原處分裁罰原告，自屬有據。
　　㈢原告固主張，案發時伊係依循現場左轉號誌燈指示而左轉
      ，且伊也有打方向燈，並非闖紅燈，本件自不應以闖紅燈
      論處云云。然查，依據卷附案發現場固定式闖紅燈照相機
      所攝照片顯示(本院卷第34頁參照)，原告案發時行駛之車
      道，為該路段之中線車道，依據地上標線指示，僅可直行
      ；如原告欲於系爭路段左轉，即應事前進入左側之左轉專
      用道，始為合法。本件於系爭路段現場號誌呈紅燈恆亮之
      當日20:38:05秒許，得見原告車輛前輪已逾越停止線而位
      於斑馬線上，後輪則仍於機車待轉區內而未逾越停止線，
      此時現場號誌除紅燈恆亮外，亦有左轉綠燈(箭頭)恆亮而
      可左轉；承上說明，現場得合法左轉之車道僅為原告車輛
      左側之左轉專用道，原告並非行駛於該專用道上，即不得
      依該綠燈箭頭號誌指示左轉。繼依現場20:38:06所攝之照
      片以觀，原告車輛於上開第1張照片攝取後1秒，車輛仍持
      續往前行駛，此時車輛前輪已駛過斑馬線外，並後輪已位
      於斑馬線上，足證，原告在上揭時間，車輛係於紅燈恆亮
      後，於中線直行車道上逾越停止線後猶持續前進無訛。核
      原告上揭所為，確屬一駕駛汽車闖紅燈之交通違規無誤。
      至原告車輛於跨越系爭路口停止線而持續前行後，是否確
      實左轉或者仍繼續直行，並無礙於原告車輛於系爭路口闖
      紅燈事實之成立；亦即，行駛於該路段中線車道車輛，凡
      於紅燈恆亮時逕行跨越停止線而持續前行，即已構成闖紅
      燈之違規行為，現場交通號誌另呈現之綠色左轉箭頭燈號
      ，僅為提供左轉專用道車輛遵行之用，非供中線車道參照
      之號誌，兼衡本件原告領有普通貨車駕駛執照，為一有經
      驗之駕駛人，並駕照係經參加國家考試及格而取得，自不
      會不明瞭上開交通號誌及地面標線劃分遵循對象之意，則
      原告猶起訴本件主張，伊案發時係循現場綠燈左轉號誌指
      示行駛而無闖紅燈情事云云，於上揭規定顯有未合，請求
      撤銷原處分，即無理由。
六、綜上所述，原告於前揭時、地，確有「駕車行經有燈光號誌
    管制之交岔路口闖紅燈」之違規行為，被告依道路交通管理
    處罰條例第53條第1 項、第63條第1 項第3 款及違反道路交
    通管理事件統一裁罰基準及處理細則所訂違反道路交通管理
    事件統一裁罰基準表規定，裁處原告罰鍰2,700 元，並記違
    規點數3 點，核無違誤。原告猶執前詞請求撤銷原處分，為
    無理由，應予駁回。
七、本件第一審裁判費為300 元，應由原告負擔，爰確定第一審
    訴訟費用額如主文第2 項所示。
據上論結，本件原告之訴為無理由，依行政訴訟法第237 條之7
、第237 條之8 第1 項、第98條第1 項前段，判決如主文。
中　　華　　民　　國　　111 　年　　5 　　月　　25　　日
　　　　　　　　　行政訴訟庭　法　官　曾士哲
以上為正本，係照原本作成。
如不服本判定，應於判決送達後20日內，向本院提出上訴狀並表
明上訴理由（原判決所違背之法令及其具體內容或依訴訟資料可
認為原判決有違背法令之具體事實），其未載明上訴理由者，應
於提出上訴後20日內向本院補提理由書（上訴狀及上訴理由書均
須按他造人數附繕本，如未按期補提上訴理由書，則逕予駁回上
訴），並應繳納上訴裁判費新臺幣750元。
中　　華　　民　　國　　111 　年　　5 　　月　　25　　日
                              書記官  廖苹汝